Images du répertoire du notaire Pierre Chuppin pour l'étude XXI
Archives nationales de France
Images du répertoire du notaire Pierre Chuppin pour l'étude XXI
30 mars 1680 - 11 novembre 1700
MC/RE/XXI/3
Chuppin, Pierre; Étude notariale XXI (Paris; 1522-....)
Un registre
Archives nationales de France
Minutes et répertoires: la loi 2008-696 du 15 juillet 2008 relative aux archives a fixé à 75 ans à compter de la date de l'acte, ou à 25 ans à compter de la date du décès de l'intéressé si ce délai est plus bref, le délai de communication des minutes et répertoires des notaires; ce délai est porté à 100 ans à compter de la date de l'acte si le document se rapporte à un mineur (code du Patrimoine, articles L213-2, 4e d et 5e).
Autres documents de l'étude (dossiers de clients, comptabilité...): s'agissant d'archives privées, ces documents sont communicables selon les modalités fixées par le déposant ou le donateur.
Certains documents ne sont pas accessibles sous leur forme originale en raison de leur mauvais état de conservation.
Registre entré aux Archives nationales en 1944.
173 feuillets et fait partie d'un registre de 332 feuillets de papier manuscrits, hauteur 36,5 x largeur 25 cm.
Le registre n'est pas en bon état. La reliure est à refaire. Les feuillets 295 à 297 sont déchirés. Les feuillets 328 à 332 sont détachés.
Registre folioté en 2003 (foliotation non visible à l'écran)
Images des répertoires de l’étude XXI
Archives de l'étude XXI
répertoire d'officier public ministériel
- Répertoire chronologique pour la période du 19 septembre 1680 au 11 novembre 1700, 19 septembre 1680 - 11 novembre 1700; MC/RE/XXI/3; 166 feuillets
  Le registre contient aussi le répertoire des notaires Jean-Baptiste Bizet pour la période du 2 janvier 1666 au 22 mars 1676, et Etienne Paillet pour la période du 15 juin 1676 au 21 septembre 1680.
  Le répertoire contient les informations suivantes: 1. nature de l'acte; 2. nom, prénom, des parties; 3. date du jour.
  répertoire
  - Liste chronologique des actes pour la période du 19 septembre au 31 décembre 1680, 19 septembre - 31 décembre 1680; 167 r°-169 v°; 3 feuillets
  - Liste chronologique des actes pour la période du 2 janvier au 31 décembre 1681, 2 janvier - 31 décembre 1681; 170 r°-187 r°; 18 feuillets
  - Liste chronologique des actes pour la période du 1er janvier au 30 décembre 1682, 1er janvier - 30 décembre 1682; 187 r°-202 v°; 16 feuillets
  - Liste chronologique des actes pour la période du 1er janvier au 27 décembre 1683, 1er janvier - 27 décembre 1683; 202 v°-212 v°; 11 feuillets
  - Liste chronologique des actes pour la période du 1er janvier au 28 décembre 1684, 1er janvier - 28 décembre 1684; 212 v°-223 v°; 10 feuillets
  - Liste chronologique des actes pour la période du 6 janvier au 31 décembre 1685, 6 janvier - 31 décembre 1685; 223 v°-234 v°; 12 feuillets
  - Liste chronologique des actes pour la période du 1er janvier au 28 décembre 1686, 1er janvier - 28 décembre 1686; 234 v°-246 v°; 13 feuillets
  - Liste chronologique des actes pour la période du 2 janvier au 31 décembre 1687, 2 janvier - 31 décembre 1687; 247 r°-257 v°; 11 feuillets
  - Liste chronologique des actes pour la période du 2 janvier au 30 décembre 1688, 2 janvier - 30 décembre 1688; 257 v°-267 r°; 11 feuillets
  - Liste chronologique des actes pour la période du 6 janvier au 31 décembre 1689, 6 janvier - 31 décembre 1689; 267 r°-273 v°; 7 feuillets
  - Liste chronologique des actes pour la période du 4 janvier au 29 décembre 1690, 4 janvier - 29 décembre 1690; 273 v°-281 v°; 9 feuillets
  - Liste chronologique des actes pour la période du 3 janvier au 31 décembre 1691, 3 janvier - 31 décembre 1691; 281 v°-288 r°; 8 feuillets
  - Liste chronologique des actes pour la période du 2 janvier au 29 décembre 1692, 2 janvier - 29 décembre 1692; 288 r°-293 v°; 6 feuillets
  - Liste chronologique des actes pour la période du 5 janvier au 30 décembre 1693, 5 janvier - 30 décembre 1693; 294 r°-300 r°; 7 feuillets
  - Liste chronologique des actes pour la période du 1er janvier au 31 décembre 1694, 1er janvier - 31 décembre 1694; 300 r°-305 r°; 6 feuillets
  - Liste chronologique des actes pour la période du 5 janvier au 31 décembre 1695, 5 janvier - 31 décembre 1695; 305 r°-310 r°; 6 feuillets
  - Liste chronologique des actes pour la période du 10 janvier au 28 décembre 1696, 10 janvier - 28 décembre 1696; 310 r°-313 v°; 4 feuillets
  - Liste chronologique des actes pour la période du 2 janvier au 31 décembre 1697, 2 janvier - 31 décembre 1697; 313 v°-318 r°; 6 feuillets
  - Liste chronologique des actes pour la période du 2 janvier au 29 décembre 1698, 2 janvier - 29 décembre 1698; 318 r°-323 v°; 6 feuillets
  - Liste chronologique des actes pour la période du 9 janvier au 31 décembre 1699, 9 janvier - 31 décembre 1699; 323 v°-328 r°; 6 feuillets
  - Liste chronologique des actes pour la période du 5 janvier au 11 novembre 1700, 5 janvier - 11 novembre 1700; 328 r°-332 r°; 5 feuillets
  - Répertoire des minutes reçues pour les créanciers des sieurs Bonneau, Aubert et Chastellain pour la période du 30 mars 1680 au 6 mai 1700., 30 mars 1680 - 6 mai 1700; 161r° -166 r°; 7 feuillets
    La minute du 30 mars 1680 "a été mise au rang de celles de Paillet".
    - Transcription du fol. 161, 1680-1682; MC/RE/XXI/3
      Année 1680
      Mars
      Délibération certifiée, Mrs et dames les créanciers des successions de deffunts Mrs Bonneau, et Aubert et de Monsieur Chastellain, 30
      Décembre
      Autre, desdits créanciers, 30
      Année 1681
      Janvier
      Autre, desdits créanciers, 29
      Février
      Autre, desdits créanciers, 12
      Autre, desdits créanciers, 26
      Procuration pour lesdits créanciers, 26
      Avril
      Délibération, desdits créanciers, 16
      May
      Autre, desdits créanciers, 7
      Juin
      Délibération, desdits créanciers, 18
      Autre, desdits créanciers, 18
      Aoust
      Autre, desdits créanciers, 13
      Decembre
      Autre, desdits créanciers, 10
      N[ot]a Elles sont comprises aussy dans le grand répertoire.
      Année 1682
      Délibération, desdits créanciers, 14